臺灣桃園地方法院刑事判決　　　　　　99年度審訴字第2763號
公　訴　人　臺灣桃園地方法院檢察署檢察官
被　　　告　鄭玉
上列被告因違反廢棄物清理法等案件，經檢察官提起公訴（99年
度偵字第27093 號、第28497 號），被告於準備程序期日就被訴
事實為有罪陳述，經本院告知簡式審判程序意旨，並聽取當事人
之意見後，本院合議庭裁定依簡式審判程序審理，判決如下：
    主  文
鄭玉意圖為自己不法之利益，而竊佔他人之不動產，處有期徒
刑肆月，減為有期徒刑貳月；又共同未依廢棄物清理法第四十一
條第一項規定領有廢棄物清除、處理許可文件，從事廢棄物清除
、處理，處有期徒刑壹年。應執行有期徒刑壹年壹月，緩刑肆年
。
    事  實
一、(一)鄭玉係展望通運股份有限公司（下稱展望公司）、展新
    建材有限公司之負責人（下稱展新公司），其於民國94年3
    月間向黃為慶承租黃為慶之子黃睿泉與李傳信共有之桃園縣
    平鎮市○○段東勢小段588-36地號土地，又於93年8 月1 日
    向曾盛來、曾芙蓉、黃曾梅妹三姊弟承租桃園縣平鎮市○○
    段東勢小段573-9 地號土地（後該地號土地又分割為573-9
    、573-41、573-42三地號土地，分割後之579-9 地號土地為
    曾盛來所有，分割後之573-41地號土地為曾芙蓉所有，分割
    後之573-42地號土地為曾玉蕙、戴宜宏所有），鄭玉承租
    上開土地後，竟意圖為自己不法之所有，而基於竊佔之犯意
    ，自95年8 月間某日起，明知588-13、573-16地號土地（該
    2 地號土地所有人為中華民國，管理人為經濟部水利署北區
    水資源局）及未登錄之水利地均為國有土地，竟以鐵質滾動
    大門、鐵皮圍籬、貨櫃等物圈起，以此方式竊佔國有土地。
    (二)鄭玉除在其承租及竊佔之上開土地堆放級配過之砂石及
    卡車、挖土機等工具外，又未依規定領有廢棄物清除及處理
    許可文件，而擅自在該等土地堆放營建混合廢棄物，作為營
    建混合廢棄物之轉運站，因而從事廢棄物貯存、清除之工作
    ，另其承租及竊佔上開土地後未久，即以上開2 公司之名義
    ，僱佣劉紋在上開承租及竊佔之土地擔任現場負責人及總
    調度，又自95年間起，以展新公司之名義，僱佣陳連沐在同
    一處所擔任挖土機司機及現場雜務，又自不詳時間起，以展
    望公司之名義，僱佣羅天光擔任聯結車司機，並唆使其公司
    之大車司機隨身攜帶上開前案亦有之收容處理場所為朝春營
    建混合物資源處理場之「建築及拆除工程剩餘土石方及混合
    物運送處理證明文件」以備相關機關查驗，藉資魚目混珠，
    規避法律責任，後於97年3 月28日上午之某不詳時間，與鄭
    玉具有擅自在上開土地從事廢棄物貯存、清除之工作之犯
    意聯絡之劉紋、羅天光均明知羅天光隨身攜帶之「建築及
    拆除工程剩餘土石方及混合物運送處理證明文件」，其上所
    載明之運送路線係為「桃園縣龍潭鄉○○段404 地號等土地
    工地→東龍路→大同路→中正路→大昌路→國道3 號高速公
    路→台17號道路→西濱快速道路→朝春混合物資源處理場（
    位在新竹市境內）」，竟由劉紋先在桃園縣龍潭鄉某工地
    內，將營建混合廢棄物以挖土機挖至由羅天光駕駛之車號為
    047- GY 號聯結車之拖曳車斗上，裝載約2/3 至3/4 滿，劉
    紋又指示羅天光將該聯結車駛至上開地號等土地，以在該
    等地號土地上所貯存之營建混合廢棄物裝滿剩餘之拖曳車斗
    ，再將車駛至苗栗縣竹南鎮不詳地點傾卸廢棄物，藉此將上
    開地號等土地上之營建混合廢棄物之部分加以清除，羅天光
    遵照劉紋指示將上開車輛駛至上開土地後，由亦與鄭玉
    、劉紋、羅天光具有擅自在上開土地從事廢棄物貯存、清
    除之工作之犯意聯絡之陳連沐駕駛挖土機將堆放在上開土地
    其中588-13、588-36地號土地位置之營建混合廢棄物挖至羅
    天光之上開車輛之拖曳車斗上並裝滿之。（上開劉紋、羅
    天光、陳連沐涉嫌違反廢棄物清理法部分犯行，業經本院與
    臺灣高等法院判決判處有罪確定），嗣於同日上午10時20分
    許，因民眾陳情上開土地內有違反廢棄物清理法之行為，桃
    園縣政府警察局平鎮分局建安派出所所長賴加東、警員賴政
    評乃會同桃園縣平鎮市公所清潔隊稽查人員曾銘鴻到場查察
    ，在上開土地內當場查獲駕駛營業大貨車之羅天光及駕駛挖
    土機之陳連沐，始循線查知上情。
二、案經臺灣高等法院檢察署函送暨臺灣桃園地方法院檢察署檢
    察官自動檢舉偵查起訴。
    理  由
一、本案被告鄭玉所犯均為死刑、無期徒刑或最輕本刑為3年
    以上有期徒刑以外之罪，亦均非高等法院管轄第一審之案件
    ，渠等於準備程序中就被訴事實均為有罪之陳述，經本院告
    知簡式審判程序之旨，並聽取當事人之意見後，本院合議庭
    乃依刑事訴訟法第273 條之1 第1 項規定，裁定由受命法官
    獨任進行簡式審判程序，合先敘明。
二、上揭犯罪事實，業據被告鄭玉於本院審理時坦承不諱，核
    與證人即共犯羅天光、陳連沐及劉紋等分別於警詢、檢察
    官訊問及本院審理時之證述，證人黃為慶於警詢時之證述，
    證人李志昇、張育禎及曾銘鴻於本院審理時之證述等情節相
    符。復有建築及拆除工程剩餘土石方及混合物運送處理證明
    文件、刑案現場照片6 張、桃園縣平鎮市清潔隊公害處理稽
    查工作紀錄表、桃園縣平鎮市○○段東勢小段588-13地號土
    地登記第二類謄本、新竹縣政府營利事業登記證、新竹縣政
    府廢棄物清除許可證、本院受命法官勘驗筆錄、平鎮地政事
    務所土地複丈成果圖、98年10月23日平鎮地政事務所土地複
    丈成果圖等在卷可稽，足認被告之任意性自白與事實相符。
    本件事證明確，被告犯行堪以認定，應予以論罪科刑。
三、核被告鄭玉犯罪事實(一)所為，係犯刑法第320 條第2 項之
    竊佔罪，應依同條第1 項處斷；犯罪事實(二)所為，係犯廢棄
    物清理法第46條第4 款前段之未依規定領有廢棄物清除、處
    理許可文件，從事廢棄物清除、處理罪，被告就此違反廢棄
    物清理法部分犯行，與劉紋、羅天光及陳連沐三人間，有
    犯意聯絡與行為分擔，為共同正犯。被告所犯上開二罪間，
    犯意各別，行為互殊，應予分論併罰。爰審酌被告之素行、
    犯罪之動機、目的及所生之危害、犯後坦承犯行及態度良好
    等一切情狀，分別量處如主文所示之刑。又被告就上開所犯
    竊佔罪，其犯罪時間係在96年4 月24日以前，合於中華民國
    九十六年罪犯減刑條例所規定之減刑條件，爰依該條例之規
    定，減其宣告刑二分之一。末查，被告雖於93年間因違反區
    域計畫法案件，經臺灣新竹地方法院以93年度竹簡字第28 4
    號判決判處有期徒刑2 月，緩刑2 年，於93年5 月31日確定
    在案，其緩刑期滿未經撤銷緩刑等情，有臺灣高等法院被告
    前案紀錄表在卷可稽，依刑法第76條規定，緩刑期滿，而緩
    刑之宣告未經撤銷者，其刑之宣告失其效力，故被告前應視
    為未曾受有期徒刑以上刑之宣告，其因一時失慮，致罹刑典
    ，經此偵審教訓，應知所警惕而信無再犯之虞，本院因認上
    開宣告之刑以暫不執行為適當，併諭知緩刑4 年，以啟自新
    。
據上論斷，應依刑事訴訟法第273 條之1 第1 項、第299 條第1
項前段，廢棄物清理法第46條第4 款前段，刑法第11條前段、第
320 條第2 項、第1 項、第51條第5 款、第74條第1 項第1 款，
中華民國九十六年罪犯減刑條例第2 條第1 項第3 款、第7 條、
第11條，判決如主文。
本案經檢察官呂如琦到庭執行職務。
中    華    民    國    100   年    3     月    4     日
                        刑事庭    法  官  顏世翠
以上正本證明與原本無異。
如不服本判決，應於判決送達後10日內向本院提出上訴狀（應附
繕本），其未敘述上訴理由者，應於上訴期間屆滿後20日內補提
理由書狀於本院，上訴於臺灣高等法院。
                                  書記官  張筆隆
中    華    民    國    100   年    3    月     4     日
附錄本案論罪科刑依據之法條：
中華民國刑法第320條
意圖為自己或第三人不法之所有，而竊取他人之動產者，為竊盜
罪，處5 年以下有期徒刑、拘役或5 百元以下罰金。
意圖為自己或第三人不法之利益，而竊佔他人之不動產者，依前
項之規定處斷。
前二項之未遂犯罰之。
廢棄物清理法第46條
有下列情形之一者，處1 年以上5 年以下有期徒刑，得併科新臺
幣3 百萬元以下罰金：
一、任意棄置有害事業廢棄物。
二、事業負責人或相關人員未依本法規定之方式貯存、清除、處
    理或再利用廢棄物，致污染環境。
三、未經主管機關許可，提供土地回填、堆置廢棄物。
四、未依第41條第1 項規定領有廢棄物清除、處理許可文件，從
    事廢棄物貯存、清除、處理，或未依廢棄物清除、處理許可
    文件內容貯存、清除、處理廢棄物。
五、執行機關之人員委託未取得許可文件之業者，清除、處理一
    般廢棄物者；或明知受託人非法清除、處理而仍委託。
六、公民營廢棄物處理機構負責人或相關人員、或執行機關之人
    員未處理廢棄物，開具虛偽證明。